【裁判字號】    90,訴,458
【裁判日期】    900731
【裁判案由】    妨害兵役
【裁判全文】
臺灣臺北地方法院刑事判決              九十年度訴字第四五八號
    公  訴  人  臺灣臺北地方法院檢察署檢察官
    被      告  甲○○
右列被告因妨害兵役案件，經檢察官提起公訴（九十年度偵字第四六六一號，本院判
決如左：
    主      文
甲○○意圖避免臨時召集，而於應受召集時，無故逾入營期限二日，處有期徒刑陸月
，如易科罰金以佰元折算壹日，褫奪公權壹年。
    事      實
甲○○係臨時召集應召員，意圖避免臨時召集，於收得指定應於民國八十九年十二月
一日前往宜蘭縣礁溪陸軍明德訓練班部隊之陸軍回役臨時召集令，無故逾入營期限二
日。案經臺北師管區司令部臺北市團管區司令部移送台灣台北地方法院檢察署檢察官
偵查起訴。
    理      由
一、訊據被告除否認有避免臨時召集之意圖外，餘均坦承不諱，辯稱：伊不慎將召集
    令遺失，不知報到日期，並非故意不去報到云云。惟查被告空口所辯，已難採信
    ，且其收到召集令時，依常情必先看報到日期，豈有不知報到日期之理，況其縱
    令不慎將召集令遺失，亦可到兵役單位去查詢，其遺失後置之不理，顯見其有避
    免臨時召集之意圖，所辯無非卸責之詞，不足採信；此外，右開事實業經臺北師
    管區司令部臺北市團管區司令部函敘詳明，並經被告之父陳影頌於警訊時供證屬
    實，復有臨時召集令受領回執、無故未報到應召員年籍表兵籍表、後備軍人資料
    顯影等件附卷可稽，經核相符，事證甚明，被告犯行至堪認定。
二、核被告所為，實有犯妨害兵役治罪條例第六條第五款之罪。爰審酌被告犯罪之動
    機、目的、手段、品行、智識程度、所生危害及犯罪後之態度等一切情狀，量處
    如主文所示之刑，並諭知易科罰金之折算標準。及依妨害兵役治罪條例第二十六
    條、刑法第三十七條第二項宣告褫奪公權一年。
據上論斷，應依刑事訴訟法第二百九十九條第一項前段、妨害兵役治罪條例第六條第
五款、第二十六條、刑法第十一條前段、第四十一條第一項前段、第三十七條第二項
罰金罰鍰提高標準條例第二條判決如主文。
本案經檢察官馮到庭執行職務
中      華      民      國        九十      年     七     月   三十一   日
                                      臺灣臺北地方法院刑事第五庭
                                          法  官  劉  亭  柏
右正本證明與原本無異。
如不服本判決，應於判決送達後十日內，向本院提出上訴狀。
                                          書記官  羅  欣  宜
中      華      民      國        九十      年     七     月   三十一   日
附錄本案論罪科刑法條全文
妨害兵役治罪條例第六條
意圖避免動員召集或臨時召集，而有左列行為之一者，處六月以上、五年以下有期徒
刑：
一、捏造免役、除役、轉役、緩召、逐次召集或儘後召集原因者。
二、故意毀傷身體者。
三、緩召、逐次召集或儘後召集原因消滅後，無故逾三十日，未自動申報者。
四、無故拒絕接受召集令者。
五、應受召集，無故逾入營期限二日者。
六、使人頂替本人應召者。


司法院資訊處製作；財團法人民間司法改革基金會備份。
